臺灣臺北地方法院刑事附帶民事訴訟判決
　　　　　　　　　　　　　　　　　　100年度附民字第343號
原　　　告　鄧玉琴
被　　　告　華信國際徵信事業有限公司
法定代理人　李文賢
上列被告因詐欺案件（100 年度易字第1329號），經原告提起附
帶民事訴訟，請求損害賠償，本院判決如下：
    主  文
原告之訴及假執行之聲請均駁回。
    事  實
一、原告方面：原告鄧玉琴於民國95年1 月11日，在新北市○○
    區○○路514 巷67號3 樓1 室，遭真實姓名年籍不詳之成年
    男子竊取3C產品，為查明該男子真實姓名年籍資料，原告遂
    委託任職於址設臺北市大安區○○○路○段305 號6 樓之1
    「華信徵信社」之被告張世煌尋人，詎被告竟意圖為自己不
    法之所有，於98年3 月23日，在「華信徵信社」內向原告佯
    稱花費新臺幣（下同）3 萬5000元即可尋獲該男子云云，致
    原告陷於錯誤，當場交付1 萬元予被告。其後，被告又於99
    年4 月20日，在新北市新莊區○○○路之「漫畫王」店內，
    向原告誆稱該男子居住於新北市○○區○○街336 巷12號6
    樓，且其在湯城家樂福打工云云，致原告復陷於錯誤，當場
    再交付1 萬5000元予被告；另於同年5 月間某日，被告在「
    華信徵信社」內向原告佯稱筆記型電腦上顯示之男子係偷取
    原告財物之人，且係竹聯幫慣竊，畢業於士東國小、蘭雅國
    中、泰北中學，目前與女友同居，將找該男子與原告和解，
    和解金二八分帳，被告得二，原告得八云云，致原告再度陷
    於錯誤，交付1 萬元予被告，嗣因被告未將該男子資料交付
    原告，原告始知受騙，並聲明：被告應給付原告新臺幣16萬
    5000元，並應返還原告於98年3 月23日交予被告之小偷相片
    光碟、報案四聯單、當年房東給原告之可疑房客姓名、林孟
    德之電話等文件等語。
二、被告方面：被告未為任何聲明或陳述，亦未提出任何書狀。
    理  由
一、按法院認為原告之訴不合法或無理由者，應以判決駁回之；
    因犯罪而受損害之人，於刑事訴訟程序得附帶提起民事訴訟
    ，對於被告及依民法負賠償責任之人，請求回復其損害；前
    項請求之範圍，依民法之規定，刑事訴訟法第502 條第1 項
    、第487 條第1 項、第2 項分別定有明文。又前揭第487 條
    第1項 所定附帶民事訴訟之對象，除刑事被告外，固兼及於
    依民法負損害賠償責任之人，惟附帶民事訴訟之原告所主張
    之共同加害人，必以在刑事訴訟程序中經認定係共同侵權行
    為之人，始得謂為依民法負賠償責任之人，否則對之提起附
    帶民事訴訟，即難謂為合法（最高法院99年度台抗字第480
    號、96年度台上字第978 號裁定參照）。
二、經查，本院就檢察官起訴被告張世煌涉犯詐欺取財罪部分，
    固於100 年11月25日判決認定被告張世煌犯詐欺取財罪，處
    有期徒刑3 月，有100 年度易字第1329號刑事判決書1 份在
    卷可參。惟上開刑事判決並未認定被告華信國際徵信事業有
    限公司為共同侵權行為之加害人，亦未認定被告華信國際徵
    信事業有限公司為依民法第188 條第1 項規定應負連帶損害
    賠償責任之人，揆諸上開說明，被告華信國際徵信事業有限
    公司顯非本案刑事案件中依民法規定應負賠償責任之人，自
    不得對之提起附帶民事訴訟。是以，原告對被告華信國際徵
    信事業有限公司提起本件附帶民事訴訟，顯非合法，應予駁
    回。其假執行之聲請，亦失所附麗，應併予駁回。
據上論結，依刑事訴訟法第502 條第1 項前段，判決如主文。
中    華    民    國  100     年    11    月    25    日
                  刑事第十三庭  審判長法  官   劉煌基
                                      法  官   黃愛真
                                      法  官   吳佳樺
上正本證明與原本無異。
如不服本判決，應於收受送達後10日內向本院提出上訴狀。
                                      書記官   林碧華
中    華    民    國   100    年    11    月    25    日